【裁判字號】    97,審易,1895
【裁判日期】    980306
【裁判案由】    竊盜
【裁判全文】
臺灣桃園地方法院刑事判決            97年度審易字第1895號
公  訴  人  臺灣桃園地方法院檢察署檢察官
被      告  甲○○
上列被告因竊盜案件，經檢察官提起公訴（97年度偵字第18778
號），本院判決如下：
    主  文
甲○○踰越安全設備、於夜間侵入住宅竊盜，處有期徒刑捌月。
    事  實
一、甲○○與乙○○原為男女朋友關係，緣民國97年8 月4 日晚
    間10時許，在桃園縣平鎮市○○路○段32號6 樓之6 乙○○
    住處，乙○○之前夫魏長賢交付現金新臺幣（下同）2 萬元
    予乙○○後，魏長賢隨即欲駕車離去，乙○○並陪同魏長賢
    至該大樓地下室停車場，詎甲○○竟意圖為自己不法之所有
    ，自該樓層電梯附近之窗戶攀爬至建築物外牆之水泥橫柱，
    再藉由連接集合住宅之水泥橫柱抵達乙○○上開住處之廚房
    外牆後，自屬安全設備之廚房窗戶踰越進入屋內，而於夜間
    侵入乙○○之住宅後，徒手竊取乙○○所有號碼為00000000
    00號之行動電話1 支、上開現金2 萬元及置於存錢筒內之零
    錢若干，得手後旋循進入之路線離去現場，嗣乙○○返回住
    處後，察覺現金2 萬元不翼而飛，經調閱社區監視器錄影畫
    面後報警處理，始查悉上情。
二、案經桃園縣政府警察局平鎮分局報請臺灣桃園地方法院檢察
    署檢察官偵查起訴。
    理  由
一、本件認定事實所引用之卷內其餘卷證資料（包括文書證據及
    物證），並無證據證明係公務員違背法定程序所取得，被告
    於審判程序中復均未於言詞辯論終結前表示異議，且卷內之
    文書證據及物證，亦無刑事訴訟法第159 條之4 之顯有不可
    信之情況與不得作為證據之情形，則依刑事訴訟法第159 條
    之5 之規定，本件認定事實所引用之證據，均有證據能力。
二、訊之被告甲○○固坦承於97年8 月4 日晚間10時許，至桃園
    縣平鎮市○○路○段32號大樓，從該大樓電梯附近之窗戶攀
    爬至建築物外牆之水泥橫柱，再藉由連接集合住宅之水泥橫
    柱抵達乙○○位於該大樓6 樓之6 住處之廚房外牆後，竊取
    乙○○置放於房間床頭櫃上的手機1 支等事實，惟矢口否認
    有何竊取現金2 萬元及存錢筒內之零錢，辯稱：伊侵入乙○
    ○住處的房間，僅竊取手機1 支，並沒有竊取現金2 萬元及
    零錢云云。惟查，證人即被害人乙○○於審理時證稱：證人
    魏長賢係於97年8 月4 日晚間10時許，在伊住處客廳交付現
    金2 萬元予伊，伊就將該2 萬元現金放置在房間內的床頭櫃
    上，並和失竊的手機放在一起，而在證人魏長賢要離開前，
    被告到現場找伊，伊就和被告發生爭執，並請警衛送被告離
    開，接著伊就送證人魏長賢到大樓地下室開車離開，等伊回
    到住處後，就發現臥室床頭上的手機、現金2 萬元均不見，
    而存錢的豬公也被倒放，裡面的零錢全部都不見了，伊事後
    調錄影帶來看，才發現被告有進入伊住處2 次等語（本院97
    年12月23日審判筆錄）。而證人魏長賢於偵訊時亦證稱：案
    發當日晚間9 點多，伊在乙○○住處客廳交付現金2 萬元予
    乙○○，後來伊要離開時，乙○○就回房間拿鑰匙，出門時
    並沒有看到乙○○有將該2 萬元帶在身上，大約離開5 、6
    分鐘後，就接到乙○○的電話，問伊給的2 萬元為何會不見
    ，伊馬上騎車回到現場，到乙○○房間看到存錢的豬公被倒
    過來等語（偵查卷第34頁之97年10月14日訊問筆錄）。是核
    對證人乙○○、魏長賢上開證述，就證人魏長賢於案發當晚
    確有交付現金2 萬元給證人乙○○，並由證人乙○○放置於
    房間內，惟於證人魏長賢離開現場後，該2 萬元旋遭竊取，
    而臥室內之存錢筒內之零錢亦一併失竊等情，均相一致，其
    2 人之證述，應堪採信，是案發時證人乙○○房間內床頭櫃
    上確同時存放手機、現金2 萬元及存錢筒，嗣後該現金2 萬
    元及零錢若干確與手時同時遭竊等情，已堪認定。又被告於
    偵訊時亦供稱：案發當時，伊曾到案發現場找證人乙○○，
    但被守衛趕走，伊在外面俳徊了一下，就又從該大樓地下室
    走進去，然後從電梯出來爬窗戶，沿屋外水泥牆突出部分爬
    進證人乙○○屋內廚房，伊進入屋內時，證人魏長賢與證人
    乙○○還在客廳聊天等語（偵查卷第28頁之97年9 月23日訊
    問筆錄），足認案發時，僅有被告一人進入上開遭竊之房間
    ，則放置於該房間床頭櫃上之手機、現金2 萬元及零錢若干
    ，確遭被告所竊取，應可認定，被告上開所辯顯係卸飾之詞
    ，殊無可採。此外，復有案發時該大樓監視器翻拍相片及現
    場照片等件在卷可稽，其事證明確，被告上開犯行洵堪認定
    ，應依法論罪科刑。
三、核被告所為，係犯刑法第321 條第1 項第1 款、第2 款之於
    夜間侵入住宅、踰越安全設備、於夜間侵入住宅竊盜罪。被
    告自屬安全設備之廚房窗戶踰越進入屋內行竊，檢察官疏未
    論及被告尚有刑法第321 條第1 項第2 款之踰越安全設備之
    加重條件，雖有未洽，惟此部分僅屬加重條件之增加，尚不
    生變更起訴法條之問題。又夜間侵入住宅竊盜之加重竊盜犯
    行，本質即含有侵入住宅之內函，自毋庸在加重竊盜罪外，
    另論以侵入住宅罪之必要（臺灣高等法院臺中分院94年度上
    易字第616 號判決意旨參照），是檢察官贅論刑法第306 條
    之侵入住宅罪，尚有未洽，併此敘明。爰審酌被告正值青壯
    ，竟不思努力以正當勞力謀生，恣意竊取他人財物，及被害
    人損失財物之情形等一切情狀，量處如主文所示之刑，以示
    懲儆。
據上論斷，應依刑事訴訟法第299 條第1 項前段，刑法第321 條
第1 項第1 款、第2 款，判決如主文。
本案經檢察官蔡如惠到庭執行職務。
中    華    民    國    98    年    3     月     6    日
                        刑事庭    法  官  劉為丕
以上正本證明與原本無異。
如不服本判決，應於判決送達後10日內向本院提出上訴狀（應附
繕本），其未敘述上訴理由者，應於上訴期間屆滿後20日內補提
理由書狀於本院，上訴於臺灣高等法院。
                                  書記官  陳淑瓊
中    華    民    國    98    年    3     月     6    日
附錄本案論罪科刑法條：
中華民國刑法第321 條
（加重竊盜罪）
犯竊盜罪而有左列情形之一者，處六月以上、五年以下有期徒刑
：
一、於夜間侵入住宅或有人居住之建築物、船艦或隱匿其內而犯
    之者。
二、毀越門扇、牆垣或其他安全設備而犯之者。
三、攜帶兇器而犯之者。
四、結夥三人以上而犯之者。
五、乘火災、水災或其他災害之際而犯之者。
六、在車站或埠頭而犯之者。
前項之未遂犯罰之。


司法院資訊處製作；財團法人民間司法改革基金會備份。
